臺灣高雄地方法院民事判決　九十二年度訴字第二八一七號
　　原　　　告　丁○○
　　訴訟代理人　丙○○
　　被　　　告　甲○○
　　　　　　　　乙○○
當事人間損害賠償事件，本院民國九十三年五月七日言詞辯論終結，判決如下：
    主    文
被告甲○○應給付原告新台幣肆拾柒萬伍仟肆佰捌拾柒元及自民國九十二年三月十二
日起至清償日止，按週年利率百分之五計算之利息。
原告其餘之訴駁回。
訴訟費用由被告甲○○負擔五分之二，其餘由原告負擔。
本判決得假執行。
原告其餘假執行之聲請駁回。
    事實及理由
一、原告起訴主張：原告與被告於九十年八月二日二十時許在高雄市三民區○○○路
    三九一號七樓長瑞國際生物科技股份有限公司三人工作處所因細故爭吵，被告甲○○即以拳毆打原告頭部，被告乙○○則幫助甲○○抓住原告雙手，致原告因而
    受有頭部外傷併頭皮六乘四公分血腫、右上顎正中切齒及犬齒牙冠牙橋斷裂之傷
    害，並因而精神驚嚇幾至崩潰，引起急性壓力性反應並受精神科之療養，造成家
    人極大不便，爰請求被告賠償原告依民法第一百九十三條規定請求自九十年八
    月受傷害後無法工作之損害，以二十個月請計，合計新台幣（下同）六十萬元
    醫療費用四十萬元精神慰撫金一百萬元。合計二百萬元。
    並聲明：求為判決(一)被告應連帶給付原告新台幣貳佰萬元及自起訴狀繕本送達翌
    日起至清償日止，按週年利率百分之五計算之利息。(二)原告願供擔保請准宣告假
    執行。
二、被告甲○○則以：被告承認確有傷害原告之事實，亦有誠意與原告和解，但目前
    經濟困難，被告之能力僅能賠償十萬元。並聲明：求為判決駁回原告之訴。
三、被告乙○○則以：被告並未傷害原告，僅幫忙拉開原告與被告甲○○。並聲明：
    求為判決駁回原告之訴。
四、原告主張於前揭時地遭被告甲○○毆打，致受有頭部外傷併頭皮六乘四公分血腫
    、右上顎正中切齒及犬齒牙冠牙橋斷裂之傷害等事實，有本院職權調閱之九十二
    年易字三００九號傷害案全卷內之診斷證明書、筆錄等為證，並為被告陳梓偉所
    不爭執，且被告甲○○因本件傷害行為經判處有期徒刑四月確定等情，亦有本院
    九十一年簡字第一二三三號、九十二年簡上字第二七號刑事判決可參，原告此部
    分主張自應認為真實。
五、原告雖主張被告乙○○因甲○○毆打原告時，在旁幫助抓住原告雙手，而有共同
    侵權行為，應負連帶損害賠償責任，然為被告乙○○所否認，辯稱其僅幫忙將二
    人拉開；經查證人林于文亦於刑事審理中到庭證稱「．．．丁○○起身到女廁所
    ，被告（即被告甲○○）看到丁○○到廁所就跟著進入，二人並沒有拉扯，過不
    久就聽到廁所喊救命聲，我請現場人到廁所查看，我跟乙○○是先到女廁所看的
    ，看到二人互相拉扯，被告有拉著丁○○的頭髮，乙○○將二人拉開．．．」
    （九十一年易字第三００九號刑事卷內九十一年十月四日訊問筆錄），參以原告
　　九十年十月二十六日亦僅以甲○○為被告提起傷害之刑事告訴等情，足認被告乙○○所辯應為真實；況原告亦未舉證證明被告乙○○有何共同侵權行為之事實；
　　是原告此部分主張即無理由。
六、按因故意或過失，不法侵害他人之權利者，負損害賠償責任；不法傷害他人之身
    體或健康者，對於被害人因此喪失或減少勞動能力，或增加生活上需要時，應負
    損害賠償責任；不法侵害他人之身體、健康、名譽、自由、信用、隱私、貞操，
    或不法侵害其他人格法益而情節重大者，被害人雖非財產上之損害，亦得請求賠
    償相當之金額；民法第一百八十四條第一項前段、第一百九十三條第一項及第一
    百九十五條第一項，分別定有明文。本件原告所受傷害，係因於被告甲○○之侵
    權行為所致，原告自得請求被告甲○○負損害賠償責任。原告請求之項目數額是
    否有理，本院判斷意見如下：
　(一)醫療費用部分：原告雖主張支出醫療費用四十萬元，惟未提出任何醫療費用收據
　　，而經本院函查結果，原告在高雄醫學大學附設中和紀念醫院（下稱高醫）支出
　　之醫療費用自付額部分合計為八千六百八十七元之事實，有該院九十二年八月六
　　日  ()高醫附秘字第二０六九號函及醫療費用明細單可佐，且為被告不爭執，
　　應予認定。從而，原告依侵權行為法律關係，請求被告甲○○給付醫療費用在八
　　千六百八十七元範圍內，即屬有據，應予准許；逾此範圍之請求，即無理由，應
　　予駁回。
　(二)不能工作之損害部分：原告主張受傷後自九十年八月起，有二十個月不能工作之
　　時間，以每月三萬二計，共損失六十萬元，而原告之精神狀況經送鑑定結果，確
　　遺有創傷壓力症候群，且目前有慢性化與持續的功能障礙等情，有高醫九十三年
　　三月二十日高醫附秘字第０九三００００七三六號函及精神報告書可參，且原告
　　於第一次審理期日到場，雖能正常為陳述，然確有情緒失控之情形產生，亦有九
　　十二年七月八日筆錄足憑，足認原告依目前之精神狀況，確實無法正常工作，而
　　依高醫鑑定報告記載，原告之創傷後壓力症候群雖非單一事件所導致，然本件傷
　　害確對原告主觀感受已造成傷害，自應認原告此精神方面之疾病與遭被告甲○○
　　毆打間，存有相當因果關係；是原告主張其因而有二十個月不能工作之損害自可
　　認為真實；惟原告雖主張其每月受有三萬元之損害，然未提出任何薪資或所得證
　　明資料，並於本院審理中自承其受傷前每月薪資為一萬元，是本院認難以其主張
　　之數額為計算基準，應以勞動基準法所定最低基本工資（現為每月一萬五千八百
　　四十元）為基準較為合理，以原告請求二十個月計算結果，原告因本件傷害事故
　　不能工作之損害為三十一萬六千八百元，原告請求被告甲○○賠償，在此範圍內
　　應為有理；至逾此部分之請求即無理由，不應准許。
　(三)精神慰藉金部分：原告請求精神慰撫金一百萬元，本院審酌原告因本件傷害事故
　　受有頭部外傷併頭皮血腫、右上顎正中切齒及犬齒牙冠牙橋斷裂之傷害，並因而
　　引發精神方面疾病，而產生所謂創傷後壓力症候群之後遺症，至今二年餘均未能
　　治癒，本院斟酌原告受傷非輕，及兩造分別為高中畢業學歷、經濟狀況非佳及兩
　　造之年齡、原告所受傷害程度、痛苦等情節後，認原告請求非財上損害部分，以
　　十五萬元為適當。至原告逾上開範圍之請求，尚屬無據，應予駁回。
七、從而，原告本於侵權行為之損害賠償請求權，請求被告甲○○給付四十七萬五千
　　四百八十七元及自附民起訴狀繕本送達翌日之九十二年三月十二日（起訴狀繕本
　　於九十二年三月十一日送達）起至清償日止，按週年利率百分之五計算之遲延利
　　息，為有理由，應予准許。原告逾此部分請求及請求被乙○○連帶給付部分，均
　　屬無據，應予駁回。
八、本件係所命給付未逾五十萬元之判決，爰依職權就原告勝訴部分為假執行之宣告
　　；至原告敗訴部分，其假執行之聲請，失所依附，應併予駁回。
九、本件事證已臻明確，兩造其餘攻擊、防禦方法及證據資料之提出，核與本件判決
　　結果不生影響，爰不逐一論駁，併此敘明。
據上論結：本件原告之訴為一部有理由、一部無理由，依民事訴訟法第七十九條、第
三百八十九條第一項第五款，判決如主文。
中　　　華　　　民　　　國　　九十三　　年　　　五　　　月　　二十一　　日
                                民事第五庭
~B法　　　官　林玉心
正本係照原本作成。
如不服本判決，應於送達後廿日內，向本院提出上訴狀並表明上訴理由，如於本判決
宣示後送達前提起上訴者，應於判決送達後十日內補提上訴理由書（須附繕本）。
中　　　華　　　民　　　國　　九十三　　年　　　五　　　月　　二十一    日
~B法院書記官　陳家宏
